【裁判字號】    95,抗,547
【裁判日期】    950717
【裁判案由】    聲請定其應執行刑
【裁判全文】
臺灣高等法院刑事裁定                   95年度抗字第547號
抗  告  人  甲○○
                    現於臺灣台北監獄執行中
上列抗告人因聲請定其應執行刑案件，不服臺灣板橋地方法院
中華民國95年6月6日裁定（95年度聲字第1574號），提起抗告，
本院裁定如下：
    主  文
抗告駁回。
    理  由
一、本件抗告意旨略以：抗告人因妨害自由罪已羈押260日，將
    於95年8月21日執行期滿，且所犯搶奪罪已執畢，原裁定再
    定應執行刑3年，與法不合，為此提起抗告云云。
二、經查：
(一)按數罪併罰，有二裁判以上者，依刑法第51條規定，定其應
    執行刑，刑法第53條定有明文。查抗告人甲○○因犯搶奪等
    罪，經原法院先後判處如原裁定附表所示之刑，均經分別確
    定在案，並有各該判決書附卷可稽。原法院因檢察官聲請定
    其應執行之刑，審核後認聲請為正當，而裁定定其應執行之
    刑為有期徒刑3年，經核並無違誤。
（二）查抗告人所犯如原裁定附表所示之搶奪罪，確已於95年1
      月5日假釋出監，而所犯妨害自由罪，折抵羈押260日，亦
      將於95年8月21日縮刑期滿，有本院前案紀錄表在卷可按
      。惟數罪併罰，有二裁判以上者，即應依法定其應執行刑
      。原裁定並無不合。至抗告人前已執畢之搶奪罪及妨害自
      由罪已受羈押260日，將來亦可折抵，此乃折抵之問題。
（三）又抗告人為如原裁定附表所示犯罪行為後，刑法第51條業
      於94年1月7日修正公布，並於95年7月1日施行，修正前刑
      法第51條規定：「數罪併罰，分別宣告其罪之刑，依左列
      各款定其應執行者：」其中第5款規定：「宣告多數有期
      徒刑者，於各刑中之最長期以上，各刑合併之刑期以下，
      定其刑期。但不得逾二十年。」修正後刑法第51條第5款
      規定：「宣告多數有期徒刑者，於各刑中之最長期以上，
      各刑合併之刑期以下，定其刑期。但不得逾三十年。」比
      較結果，修正後刑法並非較有利於行為人，依刑法第2條
      第1項前段之規定，仍應依修正前刑法，定其應執行之刑
      。另行為後法律有變更者，依修正前刑法第2條第1項之規
      定，以適用裁判時法為原則，如行為時有利於行為人，則
      例外適用行為時法；依修正後刑法第2條第1項規定，已適
      用行為時法為原則，惟如裁判時法有利於行為人，則例外
      的適用裁判時法。以往實務見解，認有利於行為人，而裁
      定別無其他撤銷事由，仍應由本院以此為由撤銷。惟修正
      後之規定係以適用行為時法為原則，因此原裁定雖未及比
      較適用，然抗告本院後，經比較新舊法，行為後之法律並
      非較有利於行為人，仍應適用行為時法，則原裁定適用行
      為時法即無不當，自不構成撤銷之事由，併此敘明。
三、據上論結，應依刑事訴訟法第412條，裁定如主文。
中    華    民    國    95    年    7     月    17    日
                  刑事第二十庭  審判長法  官  尤豐彥
                                      法  官  張明松
                                      法  官  吳鴻章
以上正本證明與原本無異。
不得再抗告。
                                      書記官  魏淑娟
中    華    民    國    95    年    7     月    20    日


司法院資訊處製作；財團法人民間司法改革基金會備份。
